臺灣高雄地方法院刑事判決　　　　　　　 94年度訴字第940號
公　訴　人　臺灣高雄地方法院檢察署檢察官
被　　　告　乙○○　男　26歲.
上列被告因毒品危害防制條例案件，經檢察官提起公訴（94年度
毒偵字第2052號），被告經本院訊問後自白犯罪，經本院合議庭
裁定由受命法官獨任進行簡式審判程序，判決如下：
    主  文
乙○○連續施用第一級毒品，累犯，處有期徒刑拾月。扣案海洛
因貳包 (合計淨重零點貳貳公克、空包裝重零點肆陸公克) 均沒
收銷燬之。
    事  實
一、乙○○有違反麻醉藥品管理條例、重利、毒品危害防制條例
    等前科，其於89年間因施用毒品案件，經臺灣高雄地方法院
    檢察署檢察官聲請本院於89年8月24日以89年度毒聲字第
    6714號裁定送觀察、勒戒後，認有繼續施用之傾向，再經檢
    察官聲請本院以90年度毒聲字第926號裁定令入戒治處所施
    以強制戒治，復因其執行戒治成效良好，經聲請本院以90年
    度毒聲字第3901號裁定停止戒治，所餘戒治期間付保護管束
    ，於90年7月10日停止戒治處分執行而釋放，經檢察官於91
    年2月7日以91年度戒毒偵字第111號為不起訴處分確定。復
    於92年間因施用毒品案件，經臺灣高雄地方法院檢察署檢察
    官聲請本院以91年度毒聲字第8127號裁定令入戒治處所施以
    強制戒治，再因其執行戒治成效良好，經檢察官聲請本院以
    92 年度毒聲字第4098號裁定停止戒治，所餘戒治期間付保
    護管束，於92年7月25日停止戒治處分執行而釋放，其於該
    次所犯施用第1、2級毒品案件，經分別判處有期徒刑8月、4
    月，定應執行有期徒刑10月確定，於93年12月4日縮短刑期
    執行完畢（構成累犯），仍不知悔改，明知海洛因係毒品危
    害防制條例第2條第2項第1款明定之第1級毒品，不得持有、
    施用，竟於強制戒治執行完畢釋放後，5年內復基於施用第1
    級毒品海洛因之概括犯意，自94年2月10日起至94年2月25日
    止，在高雄市前鎮區某公園內，將海洛因混合水置入注射針
    筒注射手臂之方式，施用海洛因多次，嗣於94年2月25 日上
    午11時50分許，為警在高雄市○○區○○路與高速公路口巡
    邏時發現行跡可疑而查獲，並當場扣得其持有供施用之海洛
    因2包 (淨重0.22公克、空包裝重0.46公克)。
二、案經高雄市政府警察局移送臺灣高雄地方法院檢察署檢察官
    偵查起訴。
    理  由
一、本件被告乙○○所犯係死刑、無期徒刑、最輕本刑為3年以
    上有期徒刑以外之罪，其於準備程序就前揭被訴事實為有罪
    之陳述，經受命法官告知簡式審判程序之旨，並聽取其與公
    訴人之意見後，本院認無不得或不宜改依簡式審判程序進行
    之處，爰依刑事訴訟法第273之1第1項、第284條之規定，裁
    定本件由受命法官獨任進行簡式審判程序，合先敘明。
二、被告連續施用第1 級毒品海洛因之事實，業經被告於本院審
    理中自白不諱，且查；
  (一)被告於警詢中採取之尿液，送請高雄市立凱旋醫院初步以酵
    素免疫法（EIA）檢 驗，再以氣相層析質譜法（GC/MS）確
    認檢驗結果，呈嗎啡陽性反應等情，此有高雄市立凱旋醫院
    濫用藥物尿液檢驗報告 (轉碼編號00000000)及高雄市政府
    警察局保安警察大隊刑案移送專責組偵辦毒品危害防制條例
    嫌疑人尿液採證代碼對照表各1紙附卷可參，並有扣案之粉
    末2包可證，復有搜索扣押筆錄扣押物品目錄表各1份可憑，
    又扣案之上開粉末2包經送請法務部調查局鑑驗結果，均係
    第1級毒品海洛因 (淨重0.22公克、空包裝重0.46公克)，此
    有該局調科壹字第220019740號鑑定通知書1紙在卷足考。按
    海洛因施用入人體後水解還原成嗎啡，再循嗎啡之代謝方式
    排出體外，業據行政院衛生署藥物食品檢驗局73藥檢壹字第
    030221號函說明綦詳，且依醫學臨床實驗及根據英國藥學會
    出版Isolation and Indenti fica tion of Drugs一書第29
    3頁載明：海洛因經注射入人體後，在體內迅速水解成6Mono
    a cety Imorphine，再緩緩繼續水解成嗎啡，然後再循嗎啡
    之代謝方式排出，同書第431至432頁並載有：嗎啡經注射入
    人體後，約50％以上於8小時內自尿中排出，至24小時排出
    約90％，但48小時後仍有微量可檢出等語。準此，足徵被告
    自白施用施用海洛因之犯行，與事實相符，堪信為真實。
  (二)按犯毒品危害防制條例第10條施用第1級毒品之罪者，檢察
    官應聲請法院裁定令被告入勒戒處所觀察、勒戒，經觀察、
    勒戒後，認有繼續施用毒品傾向者，檢察官應聲請法院裁定
    令入戒治處所強制戒治，強制戒治執行完畢釋放後5年內再
    犯第10條之罪，檢察官應依法追訴，此觀諸毒品危害防制條
    例第20條第1項、第2項、第23條第2項前段規定自明。被告
    於89年間因施用毒品案件，經臺灣高雄地方法院檢察署檢察
    官聲請本院以89年度毒聲字第6714號裁定送觀察、勒戒後，
    認有繼續施用之傾向，再聲請本院以90年度毒聲字第926號
    裁定令入戒治處所施以強制戒治，復因其執行戒治成效良好
    ，經聲請本院以90年度毒聲字第3901號裁定停止戒治，所餘
    戒治期間付保護管束，於90年7月10日停止戒治處分執行而
    釋放，經檢察官於91年2月7日以91年度戒毒偵字第111號為
    不起訴處分確定。復於92年間因施用毒品案件，經臺灣高雄
    地方法院檢察署檢察官聲請本院以91年度毒聲字第8127 號
    裁定令入戒治處所施以強制戒治，再因其執行戒治成效良好
    ，經檢察官聲請本院以92年度毒聲字第4098號裁定停止戒治
    ，所餘戒治期間付保護管束，於92年7月25日停止戒治處分
    執行而釋放，此有臺灣高等法院被告前案紀錄表1份附卷可
    參，其於強制戒治執行完畢釋放後，5年內再犯本件施用第1
    級毒品海洛因之犯行，揆諸首開說明，本案事證明確，被告
    犯行，至堪認定。
三、次按海洛因為毒品危害防制條例第2 條第2 項第1 款所明定
    之第1 級毒品。核被告所為，係犯同條例第10條第1 項施用
    第1級 毒品罪。被告持有第1 級毒品海洛因後進而施用，持
    有之低度行為各為施用之高度行為所吸收，不另論持有第1
    級毒品之罪。其先後多次施用第1 級毒品海洛因犯行，時間
    緊接，手法相同，所犯又係構成要件罪名相同之罪，顯係基
    於概括犯意為之，為連續犯，依刑法第56條之規定，論以1
    罪，並加重其刑。又其於92年間所犯施用第1、2級毒品案件
    ，經分別判處有期徒刑8月、4月，定應執行有期徒刑10月確
    定，於93年12月4日縮短刑期執行完畢，此有上開臺灣高等
    法院被告前案紀錄表1份附卷可參，其於執行完畢5年內再犯
    本件有期徒刑以上之罪，為累犯，依法加重其刑，並遞加之
    。爰審酌被告前因施用毒品，經觀察、勒戒及強制戒治，仍
    未能徹底戒絕毒品，再犯本案施用第1級毒品犯行，顯見其
    無戒毒悔改之意，惟念其施用施用毒品乃自戕一己之身體健
    康，尚未對他人造成危害，且犯後坦承犯行等一切情狀，量
    處如主文所示之刑。扣案被告所有供施用之海洛因2包 (淨
    重0.22公克、空包裝重0.46公克)，係第1級毒品6，爰依同
    條例第18條第1項前段之規定宣告沒收銷燬，至鑑驗耗用之
    海洛因，既已滅失，自無庸為沒收銷燬之諭知，附此敘明。
據上論斷，應依刑事訴訟法第273 條之1 第1 項、第299 條第1
項前段，毒品危害防制條例第10條第1 項、第18條第1 項前段、
刑法第11條、第47條、第56條，判決如主文。
本案經檢察官甲○○到庭執行職務。
中　　華　　民　　國　　94　　年　　5　　月　　23　　日
                  鳳山刑事第3庭       法　官  張桂美
以上正本證明與原本無異。
如不服本判決，應於收受送達後10日內向本院提出上訴書狀。
　　　　　　　　　　　　　　　　　    書記官  陳掌珠
中　　華　　民　　國　　94　　年　　5　　月　　23　　日
附錄參考法條：
毒品危害防制條例第10條第1項
施用第一級毒品者，處六月以上五年以下有期徒刑。
